【裁判字號】    95,上易,57
【裁判日期】    950209
【裁判案由】    竊盜
【裁判全文】
臺灣高等法院高雄分院刑事判決          95年度上易字第57號
上  訴  人  臺灣屏東地方法院檢察署檢察官
被      告  甲○○
上列上訴人因被告竊盜案件，不服臺灣屏東地方法院94年度訴字
第1051號中華民國94年11月10日第一審判決（起訴案號：臺灣屏
東地方法院檢察署94年度偵字第3748號），提起上訴，本院判決
如下：
    主  文
原判決撤銷。
本件免訴。
    理  由
一、公訴意旨略以：被告甲○○與黃志昇、潘進福、許志田（以
    上3 人另經台灣屏東地方法院審理）共同基於意圖為自己不
    法所有之犯意聯絡，於民國94年7 月28日22時許，共乘車號
    WN-7999 號白色自小客車，到屏東縣瑪家鄉北葉村隘寮溪溪
    底，以自備客觀上足供凶器使用之大型鐵剪，竊取自來水公
    司所有而供抽水馬達使用之電纜線1 批（重約150 公斤）得
    手，嗣於翌日凌晨4 時許，甲○○以車號WE-5301 號自小貨
    車將竊得之電纜線載運到不知情之蘇順風所看管位於屏東縣
    麟洛鄉○○村○○路埔圳巷242 號豬舍放置，並在該處抽取
    電纜銅線，嗣為警據報於同年月29日15時許，在上開豬舍，
    當場查獲甲○○正以小刀抽取電纜銅線，並扣得渠等竊得之
    電纜線1 批、作案用之大型鐵剪1 支，而潘進福及黃志昇則
    趁機逃逸，因認被告甲○○涉犯刑法第321 條第1 項第3款
    、第4 款之加重竊盜罪嫌云云。
二、按案件曾經判決確定者，應諭知免訴之判決，刑事訴訟法第
    302 條第1 款定有明文。
三、經查：被告甲○○前被訴與劉政德、謝家德共同基於意圖為
    自己不法所有之犯意聯絡，於94年1 月3 日14時許，由劉政
    德及被告甲○○雇用不知情之吊車業者謝佳治，駕其吊車至
    屏東縣屏東市○○路93號旁空地，循謝家德之指揮下，接續
    竊取吳國樑所有置於該處之6 角夾土抓斗、鉛管及壓重的圓
    形鐵器等工具，並以該吊車將所竊得之物載運至屏東縣屏東
    市○○○路○ 段331 巷21之2 號勇盛資源回收場（下稱回收
    場），以約新臺幣130,000 元出賣予林杏霖，謝家德3 人取
    得前開贓款後，即在歸途中之車內，由劉政德主持分贓以朋
    分，被告甲○○分得13,000元、劉政德分得35,000元，餘由
    謝家德分得，嗣於94年1 月11日20時許，經警持搜索票在屏
    東縣麟洛鄉○○村○○路和興巷13號查獲被告甲○○，並扣
    得其尚未花用完畢之贓款1,700 元等情，業經臺灣屏東地方
    法院檢察署檢察官於94年8 月30日，以94年度偵字第1069號
    提起公訴，於同年9 月22日繫屬於台灣屏東地方法院，台灣
    屏東地方法院於94年11月30日，以94年度易字第533 號判處
    甲○○有期徒刑1 年2 月，現已確定在案。且該判決書亦已
    經認定被告甲○○於94年7 月28日22時許，與黃志昇、潘進
    福、許志田3 人共乘車號WN-7999 號白色自小客車，至屏東
    縣瑪家鄉北葉村隘寮溪溪底，以自備客觀上足供凶器使用之
    大型鐵剪，竊取台灣省自來水股份有限公司（下稱自來水公
    司）所有而供抽水馬達使用之電纜線1 批（重約150 公斤）
    得手等犯罪事實，有臺灣屏東地方法院檢察署檢察官94年度
    偵字第1069號起訴書、臺灣屏東地方法院94年度易字第533
    號判決書、臺灣高等法院被告前案記錄表各1 份在卷可稽。
    則本件起訴之事實，既已經該案判決確定，依照上開說明，
    自應諭知本件免訴之判決。
四、原審未及審酌台灣屏東地方法院94年度易字第533 號判決已
    經確定之事實，為被告甲○○公訴不受理之判決，尚有未洽
    。檢察官上訴意旨，以本案與上開竊盜案件並無概括之犯意
    ，係另行起意云云，指摘原判決不當，雖無理由，但原判決
    既有上開可議之處，自仍應由本院將原判決撤銷改判，為本
    件免訴之判決。並不經言詞辯論為之。
據上論結，應依刑事訴訟法第369 條第1 項前段、第364 條、第
302 條第1 款、第307 條，判決如主文。
中    華    民    國    95    年    2     月    9     日
            刑事第五庭  審判長法  官  曾永宗
                              法  官  陳  箐
                              法  官  任森銓
以上正本證明與原本無異。
不得上訴。
中    華    民    國    95    年    2     月    9     日
                              書記官  蘇恒仁


司法院資訊處製作；財團法人民間司法改革基金會備份。
